【裁判字號】    99,審訴,574
【裁判日期】    990927
【裁判案由】    違反毒品危害防制條例
【裁判全文】
臺灣新竹地方法院刑事判決            99年度審訴字第574 號
公  訴  人  臺灣新竹地方法院檢察署檢察官
被      告  甲○○
上列被告因違反毒品危害防制條例案件，經檢察官提起公訴（99
年度毒偵字第888 號），本院合議庭裁定適用簡式審判程序，判
決如下：
    主  文
甲○○施用第一級毒品，累犯，處有期徒刑拾壹月；扣案之注射
針筒壹支，沒收之。又施用第二級毒品，累犯，處有期徒刑捌月
。主刑部分應執行有期徒刑壹年肆月。
    事實及理由
壹、構成犯罪事實：
一、甲○○前於民國97年7 月間，因違反毒品危害防制條例案件
    ，經本院於97年10月8 日，以97年度訴字第875 號判決，分
    別判處有期徒刑10月、7 月，並經定應執行刑為有期徒刑1
    年2 月，嗣於97年10月8 日確定，於97年12月26日入監執行
    ，而於99年2 月5 日縮刑期滿執行完畢。
二、甲○○前(1)於88年4 月間，因施用毒品案件，經本院以88年
    度毒聲字第815 號裁定送觀察、勒戒後，因認無繼續施用毒
    品傾向，於88年6 月4 日出所執行完畢，並經臺灣新竹地方
    法院檢察署檢察官於88年6 月8 日，以88年度偵字第2067號
    為不起訴處分確定。(2)又於88年11月間，因施用毒品案件，
    經本院以88年度毒聲字第2355號裁定送觀察、勒戒後，因認
    有繼續施用毒品傾向，再經本院以88年度毒聲字第2555號裁
    定令入戒治處所施以強制戒治1 年，嗣其強制戒治執行滿3
    月後，經戒治處所認無繼續戒治之必要，復經本院以89年度
    毒聲字第2201號裁定停止戒治，於89年10月6 日因停止其處
    分出監，所餘戒治期間付保護管束，旋其停止戒治所餘戒治
    期間於89年12月11日屆滿，因期滿未經撤銷，視為強制戒治
    期滿執行完畢；刑責部分，亦經本院以88年度竹簡字第874
    號判決，判處有期徒刑6 月確定，而於90年1 月15日易科罰
    金執行完畢。(3)又於91年5 月間，因施用毒品案件，經本院
    以91年度毒聲字第363 號裁定，令入戒治處所施以強制戒治
    1 年，嗣於92年10月3 日執行完畢出所；刑責部分，亦經本
    院以91年度易字第723 號判決，判處有期徒刑8 月確定，而
    於93年6 月22日縮刑期滿執行完畢。(4)又於95年6 月間，因
    施用第一級毒品案件，經本院以95年度訴字第524 號判決，
    判處有期徒刑4 月確定，而於96年9 月30日縮刑期滿執行完
    畢。
三、甲○○竟不知警惕於前開強制戒治處分執行完畢釋放後，「
    5 年內再犯」施用毒品案件，並經法院判處罪刑確定後，(1)
    基於施用第一級毒品海洛因的犯罪意思，於99年5 月4 日中
    午12時30分許，在新竹縣竹北市東元醫院附近朋友家中，以
    將海洛因粉末置入針筒內，再加水注射入體內之方式，施用
    第一級毒品海洛因1 次。(2)另基於施用第二級毒品甲基安非
    他命的犯罪意思，於上開時地，在施用完第一級毒品後，以
    將甲基安非他命置於玻璃球吸食器內，再以火燒烤，吸其煙
    霧之方式，施用第二級毒品甲基安非他命1 次。嗣於99年5
    月4 日下午2 時40分許，為警在新竹縣竹北市縣○○路88號
    樂多遊藝場臨檢時，經其同意搜索其所使用之車牌號碼919-
    GKU 號機車，於該機車置物箱內扣得其所有之注射針筒1 支
    ，並採集其尿液送驗結果，呈安非他命、甲基安非他命、嗎
    啡、可待因陽性反應，始悉上情。
貳、程序方面：
    本件被告甲○○所犯施用第一級毒品、施用第二級毒品等罪
    ，均非死刑、無期徒刑、最輕本刑為3 年以上有期徒刑之罪
    ，或高等法院管轄第一審之案件，被告於本院準備程序進行
    中，就被訴事實為有罪之陳述，經本院合議庭認合於刑事訴
    訟法第273 條之1 第1 項之規定，裁定進行簡式審判程序，
    此合先敘明。
、認定犯罪事實所根據的證據及理由：
一、被告甲○○於警局詢問時（見偵查卷第7 至9 頁）、檢察官
    偵查中（見偵查卷第26至27頁）之供述及本院準備程序、簡
    式審判程序訊問時（見本院卷第20至26頁）之自白。
二、台灣檢驗科技股份有限公司於99年5 月19日出具之尿液檢體
    編號GＺ00000000000 號濫用藥物檢驗報告（見偵查卷第47頁
    ）及毒品人口到場採尿名冊影本（見偵查卷第47之1 頁）及
    扣押物品目錄表（見偵查卷第43頁）各1 份在卷可證。
三、臺灣高等法院被告前案紀錄表、刑案資料查註紀錄表、全國
    施用毒品案件紀錄表、受觀察勒戒人毒品及前科紀錄簡列表
    、被告矯正簡表各1 份在卷可稽。
肆、論罪科刑的理由：
一、論罪：
（一）被告甲○○本件所為，係分別犯毒品危害防制條例第10條
      第1 項之施用第一級毒品罪及同條例第10條第2 項之施用
      第二級毒品罪。被告施用前持有第一級、第二級毒品之低
      度行為為施用第一級、第二級毒品之高度行為所吸收，均
      不另論罪。
（二）數罪併罰：被告所犯施用第一級毒品1 罪、施用第二級毒
      品1 罪間，犯意各別、行為互殊，應予分別論罪，合併處
      罰之。
（三）累犯：被告有如構成犯罪事實欄一所示有期徒刑執行完畢
      之前科，有臺灣高等法院被告前案紀錄表1 份附卷可稽，
      其於有期徒刑執行完畢5 年內故意再犯本件有期徒刑以上
      之罪，為累犯，均應依刑法第47條第1 項之規定加重其刑
      。
二、科刑：
（一）主刑：審酌被告素行不良，經施以觀察勒戒及強制戒治處
      分後，本次又再度施用足以導致精神障礙及生命危險之成
      癮性毒品，其前經施以觀察勒戒及強制戒治仍無法使其戒
      斷毒癮，足見其缺乏拒用毒品之決心及悔改之意，兼以施
      用毒品所生危害以自戕健康為主，及其施用次數，犯罪後
      坦白承認犯行等一切情狀，各量處如主文所示之刑，並定
      其應執行之刑，以資懲儆。又被告犯罪後態度良好，坦承
      犯行已具悔意，參以被告前次施用第一級、第二級毒品犯
      行，經本院以97年度訴字第875 號判決，分別判處有期徒
      刑10月、7 月，並經定應執行刑為有期徒刑1 年2 月，有
      臺灣高等法院被告前案紀錄表1 份在卷可稽，故本院認為
      量處前揭刑度，已可罰當其責，蒞庭之公訴檢察官針對本
      件犯行具體求刑被告有期徒刑1 年5 月，尚嫌過重，併此
      敘明。
（二）從刑（沒收）：扣案之注射針筒1 枝，為被告所有供施用
      第一級毒品海洛因所用之物，業經被告自承在卷，爰依刑
      法第38條第1 項第2 款之規定，併予宣告沒收之。
伍、適用法律依據：
一、程序法方面：刑事訴訟法第273 條之1 第1 項、第299 條第
    1 項前段。
二、實體法方面：毒品危害防制條例第10條第1 項、第2 項，刑
    法第11條前段、第47條第1 項、第51條第5 款、第38條第1
    項第2 款，判決如主文。
本案經檢察官張嘉宏到庭執行職務。
中    華    民    國    99    年    9     月    27    日
                    刑事第九庭法  官          邱忠義
以上正本證明與原本無異。
如不服本判決，應於判決送達後10日內向本院提出上訴書狀。上
訴書狀應敘述具體理由，未敘述上訴理由者，應於上訴期間屆滿
後20日內補提理由書狀於本院（均須按他造當事人之人數附繕本
）「切勿逕送上級法院」。
中    華    民    國    99    年    9     月    27    日
                              書記官          王思穎
附錄本案論罪科刑實體法條全文：
毒品危害防制條例第10條第1 項、第2 項：
施用第一級毒品者，處6 月以上5 年以下有期徒刑。
施用第二級毒品者，處3 年以下有期徒刑。

司法院資訊處製作；財團法人民間司法改革基金會備份。
